# 收到的所得税减免退回的会计处理

提问人：qjg 时间：2012-02-07 14:23:07
1 、根据财税〔 2012 〕 10 号，企业从事符合《公共基础设施项目企业所得税优惠目录》规定、于 2007 年 12 月 31 日前已经批准的公共基础设施项目投资经营的所得，可在该项目取得第一笔生产经营收入所属纳税年度起，按新税法规定计算的企业所得税“三免三减半”优惠期间内，自 2008 年 1 月 1 日起享受其剩余年限的减免企业所得税优惠。 2 、原财税[2008]46号规定：企业从事《目录》内符合相关条件和技术标准及国家投资管理相关规定，于 2008 年 1 月 1 日后经批准的公共基础设施项目，其投资经营的所得，自该项目取得第一笔生产经营收入所属纳税年度起，第一年至第三年免征企业所得税，第四年至第六年减半征收企业所得税。 问题： 也就是说 08年的规定仅限于对 08 年以后的项目才可享受，现在 12 年的最新规定则放松了该条款。假设某企业从事的符合条件的公共基础设施项目在 2006 年批准， 2008 年取得第一笔收入，按原规定是无法享受上述优惠政策的，目前按新规应能享受。如果 2012 年通过努力，退回了2008-2011年所交的所得税，请问该退回所得税应冲减 2012 年的所得税费用还是调整年初数？

回答人：chenyiwei
应冲减 2012 年度的所得税费用。这属于本年度内新出台的税收政策导致的变化，并不是以前年度就已存在的状态或情况，所以不属于前期差错，当然更不是会计政策变更。其影响应当计入当期损益。

提问人：wnicholas 时间：2012-11-19 16:39:00
回复 chenyiwei 的帖子
想请教下陈版主，冲减 2012 年度的所得税费用的时候，是以实际收到的退税款来冲减呢，还是以可收回的退税款总额来冲减呢？

回答人：chenyiwei
由于该事项不是政府补助，而适用所得税准则，所以在获得税务机关批复同意，基本确定可以退回时，可按所得税准则的规定确认一项当期所得税资产。这与政府补助必须采用收付实现制原则确认是不同的。

提问人：wnicholas 时间：2012-11-19 23:47:16
回复 chenyiwei 的帖子
谢谢陈版主的解答。还想进一步问下，打个比方，若A公司根据《国家税务总局关于深入实施西部大开发战略有关企业所得税问题的公告》
（国家税务总局公告 2012 年第 12 号）的相关规定，于 2012 年 10 月经该省税务机关审核确认该公司符合享受西部大开发税收优惠政策的条件，同意公司 2011 年度减按 15 ％税率缴纳企业所得税，预计可退回所得税约人民币 6000 万元。该公司于 2012 年末实际收到的所得税退税款为人民币 500 万元。那 2012 年末，该公司是否应当编制如下的会计分录呢： 借：应交税金-应交企业所得税 5500 万元 借：银行存款 500 万元 贷：当期所得税费用 6000 万元

回答人：chenyiwei
1 、应确保该 5500 万元的退税款获得税务机关的批文确认，是可以收到的。 2 、该 5500 万元应列报为其他流动资产。

提问人：ying0518 时间：2012-11-20 11:22:09
这种所得税的退税不作为政府补助的理由是什么？是因为收到的退税基于对以前年度税率的调整因此使用所得税准则吗？应当在所得税准则中的哪一条找到依据？

回答人：chenyiwei
可以这样理解。是基于所得税准则第十条的规定“将已支付的所得税超过应支付的部分确认为资产”确认的当期所得税资产。

提问人：呼叫帮助 时间：2012-11-27 19:06:36
回复 chenyiwei 的帖子
陈版一直有个疑惑，返还的企业所得税，财务上是冲减当期所得税费用，但返还的所得税是否还存在交纳所得税呢？

回答人：chenyiwei
符合税法规定，通过税务途径（退库）退还的所得税，冲减所得税费用，不涉及再交纳企业所得税。如果通过财政渠道返还的，则属于政府补助，应计入营业外收入，并按规定计入应纳税所得额。

提问人：呼叫帮助 时间：2012-11-27 21:14:09
您的意思是说，很多地方的所得税返还实际上是财政补贴，并不是真正的退库（以税收收入退还书为依据），此类情况在会计上只能作为营业外收入，税务上也应计入应纳税所得额。

回答人：chenyiwei
是的，这是我的一贯观点。